# 请教陈版及众高手

提问人：xiongmao12 时间：2012-03-24 11:19:46
我在实务中遇到一个问题，税务局因为觉得企业对外售价便宜，按照核定价格补征了上年度的增值税。这里企业应当如何进行会计处理呢？我觉得应当是借：营业外支出（或者是期初未分配利润，我不知道哪个更合适）贷：应缴税费，同时借：应缴税费，贷：银行存款。请问诸位我的理解正确吗？

回答人：chenyiwei
基本可以这样处理。此情况下的核定征收属于税务机关的自由裁量权，纳税人在事先无法合理预见税务机关将会如何核定，所以计入当期营业外支出较为合适，不作为前期差错调整期初未分配利润。